【裁判字號】    98,簡上,6
【裁判日期】    980430
【裁判案由】    恐嚇
【裁判全文】
臺灣臺北地方法院刑事判決               98年度簡上字第6號
上  訴  人  臺灣臺北地方法院檢察署檢察官
被      告  甲○
上列上訴人因被告恐嚇案件，不服本院97年度簡字第4272號中華
民國97年12月12日第一審簡易判決（起訴案號：臺灣臺北地方法
院檢察署97年度偵字第9632號），提起上訴，本院管轄第二審之
合議庭判決如下：
    主  文
上訴駁回。
    事  實
一、甲○與乙○○原為同居之男女朋友，二人具有家庭暴力防治
    法第3條第2款所定之家庭成員關係，後因故分手，甲○竟基
    於恐嚇之犯意，於民國96年12月15日上午1時8分，以「喔」
    之帳號，至乙○○於雅虎奇摩網站架設之部落格（http://t
    w.my blog.yahoo.com/ivy3389/article?mid=86&sc=1#89）
    以：「再讓我看到任何聯想到我的文章！你就知道什麼是真
    的騷擾」等語恐嚇乙○○，致乙○○心生畏懼，致生危害於
    安全。
二、案經乙○○訴由臺北市政府警察局文山第一分局報請臺灣臺
    北地方法院檢察署檢察官偵查起訴，本院改依簡易判決處刑
    。
    理  由
一、按被告以外之人於審判外之言詞或書面陳述，除法律有規定
    者外，不得作為證據，刑事訴訟法第159條第1項定有明文；
    復按被告以外之人於偵查中向檢察官所為之陳述，除顯有不
    可信之情況者外，得為證據，同法第159條之1第2項亦有規
    定。另按被告以外之人於審判外之陳述，雖不符前4條之規
    定，而經當事人於審判程序同意作為證據，法院審酌該言詞
    陳述或書面陳述作成時之情況，認為適當者，亦得為證據；
    當事人、代理人或辯護人於法院調查證據時，知有第159條
    第1項不得為證據之情形，而未於言詞辯論終結前聲明異議
    者，視為有前項之同意；同法第159條之5規定甚明。本案據
    以認定被告甲○之犯罪事實之證據，除告訴人乙○○於偵查
    中向檢察官所為之陳述，業經具結且無顯不可信之情形存在
    ，依刑事訴訟法第159條之1第2項規定，自具備證據能力；
    其餘之傳聞證據，因被告於本院言詞辯論終結前，均未對於
    證據能力聲明異議，視為同意上開證據具備證據能力；本院
    審酌該等言詞陳述或書面陳述作成之情況，相關陳述人均未
    曾主張非出於任意性或不正取供，足信作成時之情況，應無
    違法或不當情事，因而認為適當，依刑事訴訟法第159條之5
    規定，該等言詞陳述或書面陳述，均具備證據能力而均得作
    為證據，合先敘明。
二、上揭事實業據被告甲○於警詢、偵查、原審及本院審理中均
    坦承不諱，經核與證人即告訴人乙○○於偵訊時證述及本院
    審理時之指訴情節相符，復有網頁列印資料1紙在卷可稽，
    足徵被告之自白與事實相符，堪以採信。本件事證明確，被
    告犯行堪以認定，應依法論科。
三、核被告所為，係犯刑法第305條恐嚇罪。原審以被告犯行明
    確，適用刑事訴訟法第449條第2項、第3項、第454條第2項
    ，刑法第305條、第42條第3項，刑法施行法第1條之1第1項
    、第2項前段之規定，判處被告罰金新臺幣（下同）6,000元
    ，如易服勞役，以1,000元折算1日，其認事用法均無違誤，
    上訴意旨雖認本件告訴人因被告犯行而身心俱疲、精神受創
    甚為嚴重，且被告犯罪後毫無悔意、態度惡劣，原審僅科處
    罰金6,000元，量刑過輕等語。惟查，本件被告於96年12月1
    5日所為前開犯行，係因告訴人曾於同年月14日在其上開部
    落格內散布虛偽不實之文章，告訴人並因前揭所為經本院以
    97年簡字第4243號判處散布文字誹謗罪，拘役20日並緩刑2
    年在案，有本院刑事簡易判決在卷可參，復經本院查證明確
    ，而被告因告訴人為前開文字誹謗，一時失慮始為本件恐嚇
    犯行，且已於本院審理時當庭向告訴人道歉（見本院98年3
    月19日準備程序筆錄），民事部分亦與告訴人達成和解，復
    經本院當庭審理時審判長責請書記官電話聯繫後確認無訛（
    見本院98年4月16日審判筆錄），是原審量刑上並已充分審
    酌被告素行，於犯後坦承犯行，非無悔意等一切情狀，亦屬
    妥適。是公訴人提起上訴，指摘原審判決量刑過輕，難認有
    理由，其上訴應予駁回。
據上論斷，應依刑事訴訟法第455條之1第1項、第3項、第368條
，判決如主文。
本案經檢察官郭騰月到庭執行職務。
中    華    民    國    98    年    4     月    30    日
            刑事第十四庭  審判長法  官  陳興邦
                                法  官  李家慧
                                法  官  沈君玲
以上正本證明與原本無異。
本判決不得上訴。
                                書記官  劉麗英
中    華    民    國    98    年    4     月    30    日


司法院資訊處製作；財團法人民間司法改革基金會備份。
